---
title: "Codigo de análisis exploratorio movid_legitimidad"
---

# Descripción general

Se realiza un codigo de preparacion de datos para posterior analisis en el informe final movid_legitimidad.

# Librerías

```{r librerias}
# install.packages("pacman")
# library(pacman)
pacman::p_load(dplyr, sjmisc, sjlabelled, summarytools, pander)
# remotes::install_github("leifeld/texreg", force = TRUE)
```
# Datos
```{r datos}
# 2. Cargar base de datos
rm(list = ls())
options(scipen=999)
load("../input/data/proc/proc_movid.RData")
```


# Análisis descriptivo 
```{r descr, echo = F}
view(dfSummary(proc_movid, headings = FALSE), file = "../output/tables/tabla_descr_1.html")
```


# Exploración de modelos logísticos
### Ajustes
```{r factorizar, echo = FALSE}
proc_movid$sexo<- as_factor(proc_movid$sexo)
proc_movid$peligro_p<- as_factor(proc_movid$peligro_p)
proc_movid$informacion<- as_factor(proc_movid$informacion)
proc_movid$desigualdad_p<- as_factor(proc_movid$desigualdad_p)
```

### Ajuste modelos
```{r modelos, }
m00 <- glm(legitimidad~1,data = proc_movid,family = "binomial")
m01 <- glm(legitimidad~sexo+edad,data = proc_movid,family = "binomial")
m02 <- glm(legitimidad~sexo+edad+peligro_p, data = proc_movid,family = "binomial")
m03 <- glm(legitimidad~sexo+edad+desigualdad_p, data = proc_movid,family = "binomial")
m04 <- glm(legitimidad~sexo+edad+informacion, data = proc_movid,family = "binomial")
m05 <- glm(legitimidad~sexo+edad+peligro_p+desigualdad_p, data = proc_movid,family = "binomial")
m06 <- glm(legitimidad~sexo+edad+peligro_p+informacion, data = proc_movid,family = "binomial")
m07 <- glm(legitimidad~sexo+edad+desigualdad_p+informacion, data = proc_movid,family = "binomial")
m08 <- glm(legitimidad~sexo+edad+peligro_p+desigualdad_p+informacion, data = proc_movid,family = "binomial")

```

Tabular para comparación:
```{r}
sjPlot::tab_model(list(m01, m02, m03, m04, m05, m06, m07, m08),
                  show.se=TRUE,
                  show.ci=FALSE,
                  digits=3,
                  p.style = "stars",
                  dv.labels = c("Modelo 1", "Modelo 2", "Modelo 3", "Modelo 4", "Modelo 5", "Modelo 6", "Modelo 7", "Modelo 8"),
                  string.pred = "Predictores",
                  string.est = "β", file = "../output/tables/modelo_tabla_3.html")
```

Los modelos 5 (percepción de riesgo + percepción de desigualdad) y 8 (modelo completo) son los modelos con mayor ajuste (R2Tjur>0.02). Sin embargo, se observa que ningún modelo tiene un ajuste suficiente.

La inclusión de la variable de desgaste en la información al modelo sólo mejora el ajuste en un 0.004%



```{r results='asis', echo=FALSE}
texreg(list(m01,m02,m03))
```



