---
title: "Codigo de preparacion movid_legitimidad"
---

# Descripción general

Se realiza un codigo de preparacion de datos para posterior analisis en el informe final movid_legitimidad.

# Librerías

```{r}
# install.packages("pacman")
# library(pacman)
pacman::p_load(dplyr, sjmisc, sjlabelled)
```

# Data

Se realizan ajustes generales para trabajar desde RStudio y se carga la base de datos original en formato CSV.

```{r}
rm(list=ls())       
options(scipen=999)   

movid_original <- read.csv('../input/data/original/MOVID-IMPACT.csv')
```

Se filtra la base, dejando sólo aquellos casos que respondieron la encuesta. Esto, ya que MOVID-impact es una encuesta transversal a hogares, se registran los datos de todos los miembros del hogar pero sólo uno responde la encuesta completa. 
Se seleccionan las variables de interés.

```{r}
proc_movid <- movid_original %>%
  filter(entrevistado == 1) %>% 
  select(sexo, edad, desigualdad_p = f3_1, informacion = f5_2, legitimidad = f3_3, peligro_p = f6)

View(proc_movid)
```

# Recodificación variables

Se recodifican los valores y casos perdidos de las variables de interés.

```{r}
proc_movid$sexo <- recode(proc_movid$sexo, "'Hombre' = 0; 'Mujer' = 1")
proc_movid$sexo <- as_numeric(proc_movid$sexo)

proc_movid$peligro_p <- recode(proc_movid$peligro_p, "'No sabe' = NA; 'Nada peligroso' = 1;
                        'Algo peligroso' = 2; 'Bastante peligroso' = 3; 'Muy peligroso' = 4;
                        'Extremadamente peligroso' = 5; 'No responde' = NA")

proc_movid$desigualdad_p <- recode(proc_movid$desigualdad_p, "'No sabe' = NA; 'No responde' = NA; 
                          'Muy en desacuerdo' = 1; 'En desacuerdo' = 2;
                          'Indiferente' = 3; 'De acuerdo' = 4; 'Muy de acuerdo' = 5")

proc_movid$informacion <- recode(proc_movid$informacion, "'No sabe' = NA; 'No responde' = NA; 
                          'Muy en desacuerdo' = 1; 'En desacuerdo' = 2;
                          'Indiferente' = 3; 'De acuerdo' = 4; 'Muy de acuerdo' = 5")

proc_movid$legitimidad <- recode(proc_movid$legitimidad, "'No sabe' = NA; 'No responde' = NA; 
                          'Muy en desacuerdo' = 0; 'En desacuerdo' = 0;
                          'Indiferente' = 0; 'De acuerdo' = 1; 'Muy de acuerdo' = 1")

View(proc_movid)
```

# Etiquetas de variables y valores

A continuación, se cambian las etiquetas de las variables de interés, para posteriores visualizaciones gráficas y tablas. 

```{r}
proc_movid$desigualdad_p <- set_label(x = proc_movid$desigualdad_p,label = "Percepción de desigualdad en el sistema de salud frente a la Pandemia")
proc_movid$informacion <- set_label(x = proc_movid$informacion,label = "Fatiga en la información sobre el avance del COVID-19")
proc_movid$peligro_p <- set_label(x = proc_movid$peligro_p,label = "Percepción de riesgo ante el COVID-19")
proc_movid$legitimidad <- set_label(x = proc_movid$legitimidad,label = "Legitimidad de las medidas sanitarias. Expresada de manera dicotomica.")
proc_movid$sexo <- set_label(x = proc_movid$sexo,label = "Sexo")
proc_movid$edad <- set_label(x = proc_movid$edad,label = "Edad")

# revisar
sjlabelled::get_label(proc_movid)
```

Se ajustan las etiquetas de los valores de las variables.

```{r}
proc_movid$sexo <- set_labels(proc_movid$sexo, labels=c( "Hombre" = 0, "Mujer" = 1))

proc_movid$legitimidad <- set_labels(proc_movid$legitimidad, 
                                          labels=c( "En desacuerdo" = 0, "De acuerdo" = 1))

proc_movid$desigualdad_p <- set_labels(proc_movid$desigualdad_p,
                               labels=c( "Muy en desacuerdo"=1,
                                         "En desacuerdo"=2,
                                         "Indiferente"=3,
                                         "De acuerdo"=4,
                                         "Muy de acuerdo"=5))

proc_movid$informacion <- set_labels(proc_movid$informacion,
                                       labels=c( "Muy en desacuerdo"=1,
                                                 "En desacuerdo"=2,
                                                 "Indiferente"=3,
                                                 "De acuerdo"=4,
                                                 "Muy de acuerdo"=5))


proc_movid$peligro_p <- set_labels(proc_movid$peligro_p,
                                   labels=c( "Nada"=1,
                                             "Algo"=2,
                                             "Bastante"=3,
                                             "Mucho"=4,
                                             "Extremadamente"=5))

# revisar
sjlabelled::get_labels(proc_movid)

```

# Configuración de base de datos para el análisis

Se eliminan los casos perdidos para realizar el análisis.
```{r}
proc_movid <-na.omit(proc_movid)
```

Se guarda la base en la carpeta de 'data proc' del proyecto
```{r}
save(proc_movid,file = "../input/data/proc/proc_movid.RData")
```


# Información de la sesión
Para realizar esta preparación de datos se emplearon:
R 4.1.1
dplyr 1.0.7
sjlabelled 1.1.8
sjmisc 2.8.7

```{r}
print(paste("R", getRversion()))
print("*** Versiones de librerías")
for (package_name in sort(loadedNamespaces())) {
    print(paste(package_name, packageVersion(package_name)))
}

```

